臺灣苗栗地方法院交通事件裁定　　　　96年度交聲字第59號
原處分機關　交通部公路總局新竹區監理所苗栗監理站
異　議　人
即受處分人　甲○○
　　　　　　　　　　　號
上列異議人即受處分人因違反道路交通管理處罰條例案件，對於
交通部公路總局新竹區監理所苗栗監理站96年4 月4 日以竹監苗
字第裁54-T00000000號所為之裁決處分（原舉發通知單號碼：臺
東縣警察局東警交字第T00000000 號），聲明異議，本院裁定如
下：
    主  文
異議駁回。
    理  由
一、按汽車駕駛人，行經有燈光號誌管制之交岔路口闖紅燈者，
    處新臺幣（下同）1,800元以上5,400元以下罰鍰。前項紅燈
    右轉行為者，處600元以上1,800元以下罰鍰。又汽車駕駛人
    有下列各款所列條款之一者，除依原條款處罰鍰外，並予記
    點：三、有第43條、第53條或第54條情形之一者，各記違規
    點數3點。道路交通管理處罰條例第53條第1項、 第63條第1
    項第3款定有明文。
二、原處分意旨略以：異議人即受處分人甲○○駕駛車輛5E-001
    5 號自小客車，於民國96年03月02日10時36分許，行經台東
    市○○路○ 段處，因有「闖紅燈」違規，嗣經原舉發機關台
    東市警察局員警李國偉當場舉發，異議人於期限內至原處分
    機關即交通部公路總局新竹區監理所苗栗監理站陳述表示不
    服舉發，原處分機關以異議人違反道路交通管理處罰條例第
    53條第1 項「駕車行經有燈光號誌管制之交岔路口闖紅燈」
    暨違反道路交通事件統一裁罰基準及處理細則之規定，於96
    年4 月4 日以竹監苗字第裁54-T00000000號裁決書裁處異議
    人罰鍰2,700 元，並依同條例第63條第1 項第3 款記違規點
    數3 點等語。
三、異議意旨如附件。
四、經查：
    (1)上開異議人之違規事實，除有異議人簽收之台東市警察局
      舉發違反道路交通管理事件通知單以資佐證外，並經台東
      市警察局96年3 月14日東警交字第0960002442號函查核無
      誤。異議人辯稱：異議人確實綠燈直行，該路口並無監視
      設備，且燈號有2-3 秒的秒差，員警如何判定異議人違規
      云云，惟按道路交通標誌標線號誌設置規則第203 條「號
      誌燈面之鏡面排列順序，規定如左：一　行車管制號誌燈
      面中各鏡面之排列方式，得以橫排或縱排安裝之，橫排者
      由左至右，依次為圓形紅燈，圓形黃燈，左轉箭頭綠燈，
      圓形綠燈，直行箭頭綠燈，右轉箭頭綠燈。縱排者由上至
      下，依次為圓形紅燈、圓形黃燈、圓形綠燈，直行箭頭綠
      燈，左轉箭頭綠燈，右轉箭頭綠燈。圖例如左：二　行人
      專用號誌應縱排安裝兩鏡面，其上為「站立行人」紅燈，
      其下為「行走行人」綠燈。三　車道管制號誌得橫排或縱
      排安裝兩鏡面，由左至右或由上至下，依次為叉形紅燈與
      箭頭綠燈。同一燈面之各鏡面應採用相同之尺寸，橫排者
      ，各鏡面之中心線應連成水平線，縱排者，各鏡面之中心
      線應連成垂直線。」、第206 條「行車管制號誌各燈號顯
      示之意義如左：一　圓形綠燈（一）在無其他標誌、標線
      禁制或指示下，圓形綠燈表示准許車輛直行或左、右轉。
      （二）在未設行人專用號誌之處，圓形綠燈准許行人直行
      穿越道路。二　箭頭綠燈（一）箭頭綠燈表示僅准許車輛
      依箭頭指示之方向行駛。（二）在未設行人專用號誌之處
      ，直行箭頭綠燈准許行人直行穿越道路。三　閃光綠燈閃
      光綠燈僅適用於只有紅、綠兩燈色之號誌，表示綠燈時段
      終了，尚未進入交岔路口之車輛及行人儘可能不超越停止
      線或進入路口。閃光綠燈包括閃光箭頭綠燈。四　圓形黃
      燈圓形黃燈用以警告車輛駕駛人及行人，表示紅色燈號即
      將顯示，屆時將失去通行路權。五　圓形紅燈（一）車輛
      面對圓形紅燈表示禁止通行，不得超越停止線或進入路口
      。（二）車輛面對與圓形紅燈同亮之箭頭綠燈時，得依箭
      頭綠燈之指示行進。（三）在未設行人專用號誌之處，行
      人面對圓形紅燈時，不管有無箭頭綠燈皆禁止通行。」、
      第212 條「行車管制號誌燈色之變換，規定如左：一
      　燈色之變換順序，應依綠燈、閃光綠燈、黃燈、紅燈之
      原則，依次循環運轉。二　圓形紅燈與轉向箭頭綠燈同時
      顯示時，除接著顯示圓形綠燈外，應於轉向箭頭綠燈結束
      後，顯示圓形黃燈。三　圓形綠燈結束後，應接著顯示圓
      形黃燈。圓形紅燈結束後，不得顯示圓形黃燈。四　單一
      或多重箭頭綠燈結束後，除接著顯示圓形綠燈外，應顯示
      圓形黃燈。」等規定，知悉有關行車管制號誌之各燈號顯
      示有其特定之意義，行車管制號誌燈色之變換有其順序，
      所以舉發員警在其執勤地區，依據有順序之燈號變換，即
      可明瞭，來往路口屬於紅燈或綠燈，異議人認為舉發員警
      看不到青海路之燈號，舉發可能錯誤，應是誤解法規之致
      ，尚難認為係闖紅燈之正當理由。
    (2)從而，異議人之行為係違反道路交通管理處罰條例第53條
      第1 項「駕車行經有燈光號誌管制之交岔路口闖紅燈」之
      違規。再參諸違反道路交通管理事件統一裁罰標準表所示
      ，駕駛大型車違反道路交通管理處罰條例第53條第1 項、
      同條例第63條第1 項第3 款，若受處分人於期限內聽候裁
      決，繳納罰鍰或逕行裁決處罰，應裁罰鍰2, 700元，並記
      違規點數3 點。本件原處分機關逕依立法者於道路交通管
      理處罰條例第92條第3 項授權行政機關訂定之違反道路交
      通管理事件統一裁罰標準表之規定，裁罰異議人2,700 元
      ，並記違規點數3 點，符合法律之規定。本件異議人之異
      議為無理由，應予駁回。
五、據上論斷，應依道路交通案件處理辦法第18條，裁定如主文
    。
中　　華　　民　　國　　96　　年　　5 　　月　　9 　　日
                  交通法庭      法　官  張珈禎
以上正本與原本無誤
如不服本裁定應於送達後5日內向本院提出抗告狀
                                書記官  黃雅琦
中　　華　　民　　國　　96　　年　　5 　　月　　9　 　日
